臺灣屏東地方法院刑事判決　　　　　　　　　　　　　九十一年度易字第七二三號
　　公　訴　人　臺灣屏東地方法院檢察署檢察官
　　被　　　告　丁○○
　　選任辯護人　陳世明
右列被告因竊佔案件，經檢察官提起公訴（九十一年度偵字第一二五九號），本院判
決如左：
    主  文
丁○○意圖為自己不法之利益，而竊佔他人之不動產，處有期徒刑玖月，緩刑肆年。
    事  實
一、丁○○意圖為自己不法之利益，明知坐落屏東縣內埔鄉○○段四一０號土地係甲○○（持分九十六分之五十九）、乙○○（持分九十六分之二十九）、丙○○（
    持分十二分之一，九十年五月七日移轉登記予吳鄔月娥）等三人所共有，自民國
    八十四年底起，即竊佔該土地九千二百四十三點七九平方公尺使用，並於九十年
    十月一日起，將該竊佔土地租予不知情之陳輝煌種植木瓜，嗣於八十九年六月間
    ，甲○○及乙○○因土地重測而發覺上情。
二、案經甲○○及乙○○訴請台灣屏東地方法院檢察署檢察官偵查起訴。
    理  由
一、訊據被告丁○○固不諱言伊佔有上揭土地並將之出租他人之事實，惟辯稱：上揭
    土地係伊父親於五十幾年間即交予伊耕種，伊使用上揭土地已經三十多年了云云
    。經查：
（一）右揭事實，業據告訴人甲○○、乙○○指訴歷歷，並經證人陳輝煌證述無誤，
      又告訴人甲○○、乙○○、證人丙○○於本院勘驗現場時經隔離訊問，就三人
      於八十四年間之前共同於前揭土地上耕種，告訴人甲○○於簡圖Ｋ、Ｌ處，乙○○於Ｂ、Ｃ處，丙○○於Ｇ、Ｉ處種植蕃薯，嗣於八十四年後因告訴人甲○○肝病致三人陸續未繼續耕作等情，均供陳互核一致，足認被告丁○○所稱伊
      使用上揭土地已經三十多年了云云不足採信。再台灣屏東地方法院檢察署檢察
      官於九十一年四月二十五日會同潮州地政事務所至該土地履勘，經測量複丈結
      果，該土地Ｂ部分（面積四三七點一二平方公尺）及Ｃ部分（面積一五四六點
      八三平方公尺）有被告種植之鳳梨，另Ｇ部分（面積九三點一九平方公尺）、
      Ｉ部分（面積一八００點九二平方公尺）、Ｋ部分（面積三０二八點九一平方
      公尺）、Ｌ部分（面積二０四一點一０平方公尺）、Ｎ部分（面積二九五點七
      二平方公尺）則有陳輝煌種植之木瓜，亦有複丈成果圖一份及照片十八張附卷
      足佐，此外，並有土地登記謄本、土地所有權狀、地籍圖謄本、租地合約書在
      卷可稽。
（二）證人戊○○固於本院勘驗現場時證稱：「我以前曾在現在種值木瓜即簡圖Ｋ、
      Ｌ處幫丁○○除草，他那時有種芒果、花生、蕃薯等物。我約在三十幾年前幫
      他除草，約五、六年時間，當時就有這條小路（簡圖中及本即卷附第二張照片
      所示之小路），我都是赹這條小路，所以我才認得」等語，證人黃方金月即證
      人戊○○之妻亦證稱：「我們約在二十年前受僱於丁○○，在現在種木瓜處幫
      他除草，當時種芒果、花生、蕃薯等物」等語，惟證人戊○○、黃方金月係七
      十餘歲年邁夫婦，經質諸如何確定當時除草之地即為現地，證人戊○○、黃方
      金月均無法明確回答，證人黃方金月僅能稱：「因為我們都是從這小路進來」
      等語，戊○○僅能以手指Ｂ、Ｃ、Ｉ、Ｌ、Ｋ等處稱：「我以前在這些地方幫
      丁○○除草」，雖證人戊○○、黃方金月均能明確指出係在沿小路進來後左右
      二旁除草，惟自前揭小路進入後，尚須前行一段距離，始達四一○地號，通過
      四一○地號後，小路二邊即亦為被告所佔有之四三○、四一九地號，此有上揭
      複丈成果圖及照片數幀在卷可按，證人戊○○、黃方金月就伊等二、三十餘年
      前為被告除草之地究為何處，既無法確認係四一○地號或四三○、四一九地號
      ，證人戊○○、黃方金月之證詞，自不足為被告丁○○有利之認定。
（三）綜上所述，被告所辯要不足採，事證明確，被告犯行堪以認定，應依法論科。
二、核被告丁○○所為，係犯刑法第三百二十條第二項之竊佔罪。茲審酌被告犯罪之
    動機、目的、素行、竊佔土地之面積、期間、犯後飾詞諉過之態度，惟已與告訴
    人成立調解等一切情狀，爰量處如主文所示之刑，以資懲儆。查被告未曾受有期
    徒刑以上刑之宣告，有台灣高等法院被告全國前案紀錄表可按，已與告訴人調解
    成立，經此偵審程序教訓，應知所警惕，諒無再犯之虞，本院認所宣告之刑，以
    暫不執行為適當，併諭知緩刑，以勵自新。
據上論斷，應依刑事訴訟法第二百九十九條第一項前段，刑法第三百二十條第二項、
第一項、第七十四條第一款，罰金罰鍰提高標準條例第一條前段，判決如主文。
中      華      民      國      九十一      年    十一    月     七     日
                                      臺灣屏東地方法院刑事第四庭
                                          法  官   郭書豪
右正本證明與原本無異。
如不服本判決應於收受本判決後送達後十日內向本院提出上訴書狀，其未敘述上訴理
由者，並得於提起上訴後十日內向本院補提理由書狀（均須按他造當事人之人數附繕
本 ）「切勿逕送上級法院」
                                          書記官   唐淑嫻
中      華      民      國      九十一      年    十一    月     七     日
附錄本判決論罪科刑法條：
刑法第三百二十條
意圖為自己或第三人不法之所有，而竊取他人之動產者，為竊盜罪，處五年以下有期
徒刑、拘役或五百元以下罰金。
意圖為自己或第三人不法之利益，而竊佔他人之不動
產者，依前項之規定處斷。
前二項之未遂犯罰之。
